臺灣臺中地方法院刑事判決
110年度交易字第727號
公  訴  人  臺灣臺中地方檢察署檢察官
被      告  姚貴明


上列被告因公共危險案件，經檢察官提起公訴（110 年度速偵字
第2066號），因被告於本院準備程序就被訴事實為有罪之陳述，
經告知簡式審判程序意旨，並聽取當事人意見後，由本院裁定改
依簡式審判程序審理，並判決如下：
    主      文
姚貴明駕駛動力交通工具而吐氣所含酒精濃度達每公升零點二五
毫克以上，累犯，處有期徒刑伍月，併科罰金新臺幣貳萬元，有
期徒刑如易科罰金，罰金如易服勞役，均以新臺幣壹仟元折算壹
日。
    事實及理由
一、本案犯罪事實及證據，除證據部分補充「被告姚貴明於本院
    準備程序及審理時之自白、臺中市政府警察局執行交通違規
    移置保管車輛通知單、證號查詢汽車駕駛人」外，餘均引用
    檢察官起訴書之記載（如附件）。
二、論罪科刑之理由：
  ㈠核被告姚貴明所為，係犯刑法第185 條之3 第1 項第1 款之
    駕駛動力交通工具而吐氣所含酒精濃度達每公升零點二五毫
    克以上罪。
  ㈡被告前於民國107 年間，因公共危險案件，分別經本院107
    年度豐交簡字第451 號判決判處有期徒刑3 月，併科罰金新
    臺幣（下同）2 萬元確定，及經本院107 年度豐交簡字第60
    5號判決判處有期徒刑4 月，併科罰金3 萬元確定，復經本
    院107 年度聲字第4568號裁定應執行有期徒刑6 月，併科罰
    金4 萬9 千元確定，於108 年1 月18日易科罰金執行完畢，
    此有臺灣高等法院被告前案紀錄表1 份附卷可憑。其於有期
    徒刑執行完畢後5 年內，再因故意犯本案有期徒刑以上之罪
    ，為累犯。依司法院大法官釋字第775 號解釋意旨，本院審
    酌被告前案與本案所犯之罪，罪名、法益種類及罪質均相同
    ，足見前案執行成效不彰，其對刑罰之反應力薄弱，認予以
    加重不致生行為人所受之刑罰超過其所應負擔罪責之情
    形，應依刑法第47條第1 項規定加重其刑。
  ㈢爰審酌被告除前示構成累犯之公共危險案件外，曾於105 年
    間因公共危險案件，經臺灣臺中地方檢察署檢察官為緩起訴
    處分確定，有臺灣高等法院被告前案紀錄表在卷可稽，素行
    非佳，且顯見其對於酒後駕駛動力交通工具所將造成之危險
    及所應負之刑責應知之甚詳，竟無視政府再三宣導不得酒後
    駕車之禁令，於酒後貿然駕駛自用小客貨車上路，罔顧公眾
    交通安全，行為殊值非難；其經施以呼氣酒精濃度測試，呼
    氣中含酒精濃度值達每公升0.41毫克之酒醉程度，幸未肇事
    即遭查獲；兼衡其自陳之教育程度、工作、家庭與經濟狀況
    （見本院卷第48頁）；犯後坦承犯行，態度尚可等一切情狀
    ，量處如主文所示之刑，並諭知易科罰金及易服勞役之折算
    標準，以示懲儆。
據上論斷，應依刑事訴訟法第273 條之1 第1 項、第299 條第1
項前段、第310 條之2 、第454 條第2 項，刑法第185 條之3 第
1 項第1 款、第47條第1 項、第41條第1 項前段、第42條第3 項
前段，刑法施行法第1 條之1 第1 項，判決如主文。
本案經檢察官陳宜君提起公訴，檢察官賴謝銓到庭執行職務。
中    華    民    國   110    年    10     月    4    日
                  刑事第十八庭   法  官  李昇蓉
以上正本證明與原本無異。
如不服本判決應於收受送達後20日內向本院提出上訴書狀，並應
敘述具體理由；其未敘述上訴之理由者，應於上訴期間屆滿後20
日內向本院補提理由書（均須按他造當事人之人數附繕本）「切
勿逕送上級法院」。
　　　　　　　　　　　　　　　　 書記官　王麗雯
中    華    民    國   110    年    10     月    4    日
附錄本案論罪科刑法條：
刑法第185 條之3 第1項
駕駛動力交通工具而有下列情形之一者，處二年以下有期徒刑，
得併科二十萬元以下罰金：
一、吐氣所含酒精濃度達每公升零點二五毫克或血液中酒精濃度
    達百分之零點零五以上。
二、有前款以外之其他情事足認服用酒類或其他相類之物，致不
    能安全駕駛。
三、服用毒品、麻醉藥品或其他相類之物，致不能安全駕駛。

附件：
臺灣臺中地方檢察署檢察官起訴書　
                                   110年度速偵字第2066號
    被    　告　姚貴明　男　56歲（民國00年0月00日生）
                        住臺中市○○區○○○路000號      國民身分證統一編號：Z000000000號
上列被告因公共危險案件，業經偵查終結，認應提起公訴，茲敘
述犯罪事實及證據並所犯法條如下：
　　　　犯罪事實
一、姚貴明前於民國105 年間，因公共危險案件，經本署檢察官
    為緩起訴處分確定，於106 年9 月4 日緩起訴期間期滿，又
    於1 07年間，因公共危險案件，經法院判處有期徒刑3 月、
    併科罰金新臺幣( 下同) 2 萬元，再於107 年間，因公共危
    險案件，經臺灣臺中地方法院以107 年度豐交簡字第605 號
    判決判處有期徒刑4 月、併科罰金3 萬元，二者並訂應執行
    有期徒刑6 月，併科罰金49000 元確定，並於108 年1 月18
    日易科罰金執行完畢。詎仍不知悔改，於110 年4 月14日晚
    間8 時許，在其位於臺中市○○區○○○路000 號之住處內
    飲用藥酒後，其吐氣所含酒精濃度仍達每公升0.25毫克以上
    ，竟不顧大眾通行之安全，於同日晚間9 時15分許，駕駛車
    牌號碼0000-00 號自用小客貨車上路。嗣於同日晚間9 時57
    分許，行經臺中市○○○區○○路0 段0000號前時，因停放
    於警方所擺設之路檢點前，姚貴明下車並進入附近加油站，
    而為警攔停，並於同日晚間10時許，在上址對其施以吐氣式
    酒精濃度測試，測得其吐氣中酒精濃度值為每公升0.41毫克
    ，而查獲上情。
二、案經臺中市政府警察局第五分局報告偵辦。
        證據並所犯法條
一、上開犯罪事實，業據被告姚貴明於警詢、本署偵查中自白不
    諱，且有員警職務報告書、臺中市政府警察局當事人酒精測
    定紀錄表、車輛詳細資料報表各1 份及臺中市政府警察局舉
    發違反道路交通管理事件通知單2 份等在卷可稽。足認被告
    之自白與事實相符，其犯嫌堪以認定。
二、核被告所為，係犯刑法第185 條之3 第1 項第1 款之公共危
    險罪嫌。被告前曾受有期徒刑之執行完畢，有本署刑案資料
    查註紀錄表在卷可稽，其於5 年內故意再犯本件有期徒刑以
    上之罪，為累犯，請依刑法第47條第1 項規定加重其刑。
三、依刑事訴訟法第251條第1項提起公訴。
　　此　致
臺灣臺中地方法院
中　　華　　民　　國　 110　　年　　4 　　月　　21　　日
                              檢察官　 陳   宜   君
本件正本證明與原本無異
中　　華　　民　　國　 110　　年　　4 　　月　　22　　日
                              書記官   楊   斐   如